臺灣臺北地方法院刑事判決　　　　　　　96年度易字第2573號
公　訴　人　臺灣臺北地方法院檢察署檢察官
被　　　告　乙○○
上列被告因竊盜案件，經檢察官提起公訴（96年度偵緝字第1516
號），本院判決如下：
    主  文
乙○○竊盜，處有期徒刑陸月，如易科罰金，以新台幣壹仟元折
算壹日，減為有期徒刑參月，如易科罰金，以新台幣壹仟元折算
壹日；又竊盜，處有期徒刑參月，如易科罰金，以新台幣壹仟元
折算壹日，減為有期徒刑壹月又拾伍日，如易科罰金，以新台幣
壹仟元折算壹日。應執行有期徒刑肆月，如易科罰金，以新台幣
壹仟元折算壹日。
    事  實
一、乙○○前因涉嫌於民國95年11月22日犯竊盜罪，經臺灣臺北
    地方法院檢察署檢察官起訴後，現由本院以96年度易字第22
    07號案件審理中。詎乙○○仍不知悔改，另基於為自己不法
    所有之意圖，於96年2月5日零時前不詳時間，在臺北縣新店
    市○○路156之1號前，徒手竊取詹文龍所有已經交付丙○○
    代為辦理機車報廢事宜而由丙○○管領中之車號 KER-720號
    重型機車後（含車牌 1面，起訴書誤載為「丙○○所有」）
    ，將該面車牌懸掛於其妹妹周君黛所有引擎號碼SG20KA-112
    435號重型機車（原車牌號碼為F2A-366號）上使用。嗣於同
    年月19日凌晨 2時40分，乙○○再另基於不法所有之犯意，
    在臺北市○○區○○路 4段46巷60號前，徒手竊取甲○○所
    有之車號8HK-720號重型機車左側照後鏡1支，得手後欲裝置
    於上開懸掛 KER-720號車牌之重型機車之際，為甲○○查覺
    有異，而報警當場查獲上情，並扣得機車照後鏡1支、KER-7
    20號車牌1面（均已發還丙○○、甲○○）。
二、案經臺北市政府警察局文山第一分局報告臺灣臺北地方法院
    檢察署檢察官偵查起訴。
    理  由
一、訊據被告乙○○雖不否認於上開時間、地點為警查獲懸掛KE
    R-720號車牌、引擎號碼為SG20KA-112435號之重型機車 1輛
    之情，然矢口否認有何竊盜犯行，辯稱： KER-720號車牌是
    詹文龍交給伊的，不知道是誰懸掛於伊妹妹周君黛之機車上
    ，也沒有偷甲○○之照後鏡，當天伊是走路路過該處云云。
    經查：
  (一)車號KER-720號重型機車（含車牌1面）為詹文龍所有交丙○○代為辦理機車報廢而由丙○○管領中，且詹文龍並未單獨
    取回車牌或委託他人取回車牌，其後丙○○於96年2月5日零
    時發現停放在臺北縣新店市○○路156之1號前之上開車輛（
    含車牌 1面）遭竊等情，業據證人丙○○、詹文龍於偵查及
    本院審理中證述在卷（見偵緝卷第24、25、31、32頁、本院
    96年12月4日審判筆錄第2至 5頁），且互核相符，並有贓物
    認領保管單、查扣贓物清冊、掛有KER-720號車牌之機車（
    引擎號碼SG20KA-112435號）照片2張、車輛竊盜、車牌失竊
    資料個別查詢報表-查詢車輛認可資料、車輛車牌失竊-查獲
    車牌認可資料、車籍作業系統-查詢認可資料等在卷可稽（
    見第5241號偵查卷第22、23、25、29至31頁），先予認定。
  (二)被告雖辯以：車牌是詹文龍交付伊保管的等詞，然車牌係跟
    隨車輛以表明車輛之車籍，正常使用之下，車牌不會單獨存
    在，而證人詹文龍亦否認交付車牌予被告保管，並證述車牌
    連同車輛已經交給證人丙○○代為處理報廢事宜等情，而與
    證人丙○○所述相同，如上所述，且被告對於證人詹文龍交
    付車牌之用途、時間、地點均無從交代，是難認被告辯解可
    採。
  (三)又96年2月19日凌晨2時40分甲○○停放在臺北市○○區○○
    路4段46巷60號住處前之車號8HK-720號重型機車因連續 3次
    發出防盜警報聲響而為甲○○察覺有異，而與其弟弟一同下
    樓，發現被告已經將其機車上之照後鏡 1支拔下後並在距離
    一輛車左右之位置試圖裝置在被告自己機車上，甲○○並詢
    問被告為何偷其照後鏡，被告則回以試試看合不合適等語，
    甲○○隨後報警到場處理等情，亦迭據證人甲○○於偵查及
    本院審理中詳述在卷，並當庭指認在庭之被告即為當天查獲
    之人等（見第5241號偵查卷第40、41頁、本院96年12月 4日
    審判筆錄第5至7頁），亦有贓物認領保管單、機車照後鏡照
    片 2張等附卷可參（見第5241號偵查卷第21、24頁），被告
    辯解沒有偷證人甲○○機車之照後鏡云云，亦無可採。
  (四)再參看被告於96年2月19日凌晨2時40分為警查獲時所騎乘之
    車輛，係懸掛證人詹文龍所有之 KER-720號車牌，但引擎號
    碼SG20KA-112435號則為被告妹妹周君黛所有原車牌號碼F2A
    -366號車輛之引擎號碼，有上開照片、車輛竊盜、車牌失竊
    資料個別查詢報表-查詢車輛認可資料、車輛車牌失竊-查獲
    車牌認可資料、車籍作業系統 -查詢認可資料等在卷可參，
    被告辯以：當天伊是走路被警察查獲，不知道是誰將KER-72
    0 號車牌懸掛在伊妹妹機車上等詞，顯屬卸責之詞，並非可
    採。
  (五)綜上所述，被告辯解，並非可採。本件事證明確，被告犯行
    已堪認定，應依法論科。
二、核被告所為係犯刑法第320條第1項竊盜罪（ 2罪），被告所
    犯二罪，犯意各別，行為不同，應分論併罰之。爰審酌被告
    前因涉嫌於95年11月22日犯竊盜罪，經臺灣臺北地方法院檢
    察署檢察官起訴後，現由本院以96年度易字第2207號案件審
    理中，有臺灣高等法院被告前案紀錄表可稽，雖未構成累犯
    ，然不知悛悔，又再犯本件二罪，犯罪後亦未坦承犯行，不
    見悔意，亦未與被害人達成和解，與其犯罪之動機、手段、
    目的等一切情狀，分別量處如主文所示之刑，並分別諭知易
    科罰金之折算標準。又被告上開二犯行犯罪時間係在96年 4
    月24日之前，所犯非中華民國96年罪犯減刑條例第 3條所列
    之罪，雖於偵查中經發布通緝，然於該條例96年 7月16日施
    行前之96年 6月15日已經通緝到案，有臺北縣政府警察局新
    店分局通緝案件報告書可佐（見偵緝卷第 1頁），無該條例
    第5條所定情形，符合減刑條件，依減刑條例第2條第1項第3
    款減其宣告刑2分之1，故分別減刑如主文所示及諭知易科罰
    金之折算標準，暨定應執行刑及諭知易科罰金之折算標準。
據上論斷，應依刑事訴訟法第284條之1、第299條第1項前段，刑
法第320條第1項、第41條第1項前段、第2項、第51條第 5款，刑
法施行法第1條之1，中華民國96年罪犯減刑條例第2條第 1項第3
款、第7條、第9條，判決如主文。
本案經檢察官陳重言到庭執行職務
中　　華　　民　　國　　96　　年　　12　　月　　18　　日
　　　　　　　　　刑事第四庭    法　官　黎惠萍
上正本證明與原本無異。
如不服本判決，應於判決送達後10日內向本院提出上訴狀（應抄
附繕本）。告訴人或被害人如對於本判決不服者，應具備理由請
求檢察官上訴，其上訴期間之計算係以檢察官收受判決正本之日
期為準。
                                書記官  楊麗娟
中　　華　　民　　國　　96　　年　　12　　月　　18　　日
附錄本案論罪科刑法條全文
中華民國刑法第320條
（普通竊盜罪、竊佔罪）
意圖為自己或第三人不法之所有，而竊取他人之動產者，為竊盜
罪，處 5 年以下有期徒刑、拘役或 5 百元以下罰金。
意圖為自己或第三人不法之利益，而竊佔他人之不動產者，依前
項之規定處斷。
前二項之未遂犯罰之。
